臺灣臺南地方法院刑事判決
111年度交易字第493號
公  訴  人  臺灣臺南地方檢察署檢察官
被      告  吳家逸



上列被告因過失傷害案件，經檢察官提起公訴（111年度調偵字
第722號），本院判決如下：
    主  文
本件公訴不受理。
    理  由
一、公訴意旨詳如檢察官起訴書所載（如附件）。
二、按告訴乃論之罪，告訴人於第一審辯論終結前，得撤回其告
    訴；又告訴乃論之罪經撤回者，法院應諭知不受理之判決，
    並得不經言詞辯論為之，刑事訴訟法第238條第1項、第303
    條第3款及第307條分別定有明文。
三、查本案被告吳家逸因過失傷害案件，經檢察官提起公訴，認
    為係涉犯刑法第284條前段之過失傷害罪嫌，依同法第287條
    前段之規定，須告訴乃論。茲因被告與告訴人羅敏文經調解
    成立，告訴人並具狀撤回告訴，有本院調解筆錄及刑事撤回
    告訴狀各1份在卷可稽（本院卷第115至116、117頁），依前
    開規定，本件爰不經言詞辯論，逕為諭知不受理之判決。
據上論斷，應依刑事訴訟法第303條第3款、第307條，判決如主
文。
中　　華　　民　　國　　111 　年　　8 　　月　　18　　日
                  刑事第七庭  法　官  吳彥慧
以上正本證明與原本無異。
如不服本判決應於收受本判決後20日內向本院提出上訴書狀，並
應敘述具體理由。其未敘述上訴理由者，應於上訴期間屆滿後20
日內向本院補提理由書狀（均須按他造當事人之人數附繕本）「
切勿逕送上級法院」。 
　　　　　　　　　　　　　　　書記官  張儷瓊
中　　華　　民　　國　　111 　年　　8 　　月　　19　　日
附件：
臺灣臺南地方檢察署檢察官起訴書
                                    111年度調偵字第722號
　　被　　　告　吳家逸　男　43歲（民國00年0月0日生）
　　　　　　　　　　　　住○○市○○區○○路000巷00號
                        國民身分證統一編號：Z000000000號
    選任辯護人  黃紹文律師
上被告因過失傷害案件，已經偵查終結，認應該提起公訴，茲將
犯罪事實及證據並所犯法條分敘如下：
　　　　犯罪事實
一、吳家逸於民國109年12月1日7時40分許，駕駛車牌號碼0000-
    00號自小客車，沿臺南市善化區興農路由東往西方向行駛，
    途經該路168號前，本應注意前行車減速靠邊或以手勢或亮
    右方向燈表示允讓後，後行車始得超越，且超越時應顯示左
    方向燈並於前車左側保持半公尺以上之間隔超過，行至安全
    距離後，再顯示右方向燈駛入原行路線，而依當時天氣晴朗
    、日間自然光線、柏油路面乾燥無缺陷、視距良好等情形下
    ，並無不能注意之情事，竟疏於注意為超車，適有羅振昌騎
    乘車牌號碼000-0000號重型機車，沿同路段同方向行駛至上
    開地點，左偏行駛，兩車發生碰撞，致羅振昌人車倒地，受
    有胸椎第十至十一節脫位性骨折併脊髓損傷、左下肢挫傷、
    右側血胸、僵直性脊髓炎、泌尿道感染、神經性膀胱及肺炎
    等傷害。吳家逸於肇事後犯罪未經發覺前，向至現場處理車
    禍事宜尚不知肇事者之警員，主動表示其為肇事車輛之駕駛
    者而自首接受裁判。
二、案經被害人之子羅敏文訴由臺南市政府警察局善化分局報告
    偵辦。
　　　　證據並所犯法條
一、證據清單暨待證事實
編號 證據 待證事實 1 被告吳家逸之自白。 被告吳家逸於上開時間駕駛上開車輛超車，與被害人羅振昌騎乘上開機車發生碰撞並有疏失之事實。 2 告訴人羅敏文之指述。 1.被害人羅振昌於上開實地發生車禍生有傷害之事實。 2.因本案車禍，被告已給付36萬元，且保險公司亦給付20萬元，然雙方並未達成和解。 3 麻豆新樓醫院之診斷證明書2份（相卷頁12-13、警卷頁49-51）、照片76張（相卷頁14-17、26-33、44-60、警卷頁23-43）、臺南市政府警察局道路交通事故初步分析研判表（相卷頁19）、道路交通事故現場圖（相卷頁20、34、警卷頁17）、道路交通事故調查報告表（一）（二）（相卷頁21、22、警卷頁19-21）、酒精測定紀錄表2份（相卷頁24、25、警卷頁45-47）、相驗屍體證明書（相卷頁38、警卷頁53）、相驗報告（相卷頁39-42）、羅振昌門診病歷（相卷頁62-70）、吳家逸違規記錄（警卷頁55）、車輛詳細資料報表（相卷頁57）、臺南市車輛行車事故鑑定委員會110年10月19日南市交鑑字第0000000號函及其檢附之鑑定意見書（南鑑0000000案，偵卷頁45-48）、奇美醫療財團法人柳營奇美醫院110年10月20日（110）奇柳醫字第1427號函及其檢附之病歷（偵卷頁49-71）、臺灣基督教長老教會新樓醫院財團法人麻豆新樓醫院110年11月11日麻新樓歷字第110633號函（偵卷頁73）、臺南地方檢察署法醫鑑定書（偵卷頁79-82）。 全部犯罪事實。 
二、核被告所為，係犯刑法第284條前段過失傷害罪嫌。又被告
    於肇事後犯罪未經發覺前，向至現場處理車禍尚不知肇事者
    之員警，主動表示其為肇事車輛之駕駛者而自首犯行，有臺
    南市政府警察局道路交通事故肇事人自首情形紀錄表1紙附
    卷可參，請依刑法第62條前段規定，減輕其刑。至於告訴意
    旨認被告尚有刑法第276條過失致死罪嫌，惟查被害人羅振
    昌於109年12月1日7時40分因本案車禍至麻豆新樓醫院急診
    住院，於110年1月15日出院，於110年1月29日在家昏倒，經
    119救護員到場發現無心跳死亡，經送鑑定結果為「109年12
    月1日車禍傷害為背、腰部鈍傷併手部及下肢挫傷。傷害雖
    涉及背腰側鈍傷，但撞擊力道不大，胸椎之移位並非全然由
    車禍造成。12月4日於佳里奇美醫院就醫並接受胸、腰椎固
    定手術，其過程雖有波折，但未併發感染，於110年1月15日
    平順出院返家。至死亡期間並無因相關情況而住院或急診，
    因車禍所受之傷害，於手術後應已在復原中。」、「綜合死
    者之病史及死者之瀕死期短暫，最終之事件仍以心臟血管系
    統之疾病，導致死者死亡最有可能，本件死者之死亡原因，
    無新事實可證明車禍受傷和死亡相關」，有臺南地方檢察署
    法醫鑑定報告書1份在卷可參，故難認上開車禍與被害人有
    因果關係，自難認有過失致死之情。然此部分若成立犯罪，
    因與前揭提起公訴部分為同一犯罪事實，應為提起公訴效力
    所及，爰不另為不起訴處分，併此敘明。
三、依刑事訴訟法第251條第1項提起公訴。
　此　致
臺灣臺南地方法院
中　　華　　民　　國　 111　　年　　3 　　月　　25　　日
　                            檢察官  黃  齡  慧
本件證明與原本無異
中　　華　　民　　國　 111　　年　　4 　　月　　10　　日
　　                          書記官  張  純  綺
附錄本案所犯法條全文
中華民國刑法第284條
因過失傷害人者，處 1 年以下有期徒刑、拘役或 10 萬元以下
罰金；致重傷者，處 3 年以下有期徒刑、拘役或 30 萬元以下
罰金。